臺灣基隆地方法院刑事判決　
111年度金訴字第52號
公  訴  人  臺灣基隆地方檢察署檢察官
被      告  郭庭瑋


選任辯護人  楊一帆律師
上列被告因洗錢防制法等案件，經檢察官提起公訴（110年度偵
字第2994號），嗣被告於本院準備程序中就被訴事實自白均為有
罪之陳述，經受命法官告知被告及其辯護人、檢察官簡式審判程
序意旨，並經被告及其辯護人、檢察官同意後，本院合議庭裁定
本件由受命法官獨任進行簡式審判程序審理、判決如下：
    主  文
郭庭瑋幫助犯洗錢防制法第十四條第一項之一般洗錢罪，處有期
徒刑伍月，併科罰金新臺幣參萬元，罰金如易服勞役，以新臺幣
壹仟元折算壹日。緩刑貳年。
    事實及理由
壹、程序方面
一、按除被告所犯為死刑、無期徒刑、最輕本刑為三年以上有期
    徒刑之罪或高等法院管轄第一審案件者外，於法院行準備程
    序進行中，被告先就被訴事實為有罪之陳述時，審判長得告
    知被告簡式審判程序之旨，並聽取當事人、代理人、辯護人
    及輔佐人之意見後，裁定進行簡式審判程序；且受命法官行
    準備程序，與法院或審判長有同一之權限；又簡式審判程序
    之證據調查，不受刑事訴訟法第159條第1項、第161條之2、
    第161條之3、第163條之1及第164條至第170條規定之限制，
    刑事訴訟法第273條之1第1項、第279條第2項前段、第273條
    之2 分別定有明文。
二、查，本件被告郭庭瑋所犯為死刑、無期徒刑、最輕本刑為三
    年以上有期徒刑以外之罪，且非高等法院管轄第一審之案件
    ，其於準備程序就前揭被訴事實為有罪之陳述，經受命法官
    告知簡式審判程序之旨，並聽取被告及其辯護人、檢察官之
    意見後，本院合議庭認無不得或不宜改依簡式審判程序進行
    之處，爰依刑事訴訟法第273條之1第1項規定，裁定本件由
    受命法官獨任進行簡式審判程序。
貳、實體方面　　
一、本案之犯罪事實及證據，均引用如附件之臺灣基隆地方檢察
    署110年度偵字第2994號檢察官起訴書之記載，並另就證據
    部分補充記載如下：
　㈠供述證據之補充記載：被告郭庭瑋於本院111年6月15日準備
    程序、簡式審判程序時，就被訴事實均自白為有罪之陳述：
    我有收到並看過起訴書，也跟辯護人研究過了，對於起訴書
    所載犯罪事實，我全部承認，我認罪，我與告訴人簡以淳已
    經達成調解，並已經履行調解完畢，我已經有匯款給告訴人
    吳曼甄，請鈞院從輕量刑，希望給我自新的機會，我不會再
    去做，其餘請辯護人回答等語明確，與其辯護人之辯稱：請
    鈞院審酌被告坦承犯行，且被告在審判中已經自白，請依洗
    錢防制法第16條規定減輕其刑，並依刑法第30條第2項之規
    定予以減刑，另請鈞院審酌被告已經與部分被害人達成和解
    ，並給予賠償，其餘被害人因為都無到庭無法調解，請鈞院
    參酌鈞院111年度諸多判決之量刑標準，請鈞院從輕量刑，
    聲請調查證據傳喚證人之部分均捨棄，不用再調查，本件並
    無任何證據可以證明被告有獲得犯罪所得，請審酌刑事準備
    書狀附件一之判決，不予宣告沒收，另請鈞院可以審酌被告
    之情節，且被告沒有前科，請鈞院從輕量刑等語情節大致相
    符，並有上開筆錄各1件在卷可稽【見本院111年度金訴字第
    52號卷，下稱本院卷，第343至347頁、第351至361頁】。
　㈡書證之補充記載：並有中華郵政股份有限公司111年2月14日
    儲字第1110042412號函及其附件：客戶基本資料（戶名：郭
    庭瑋、局號：000000-0、帳號：000000-0）、整批終止帳戶
    存簿變更資料、金融卡變更資料、客戶歷史交易清單、國泰
    世華商業銀行存匯作業管理部111年2月15日國世存匯作業字
    第1110018481號函及其附件：客戶基本資料（帳號：000000
    000000、戶名：郭庭瑋）、申請補換發金融卡/印鑑資料、
    存款帳務類歷史交易明細、合作金庫商業銀行北新竹分行11
    1年2月16日合金北新竹字第1110000457號函及其附件：合作
    金庫銀行新開戶建檔登錄單（戶名：郭庭瑋、帳號：000000
    0000000）、歷史交易明細查詢結果、玉山銀行集中管理部1
    11年3月3日玉山個（集）字第1110022289號函及其附件：顧
    客資料表（戶名：郭庭瑋、帳號：0000-000-00000-0）、開
    戶申請書、存戶約定事項變更暨事故申請書、歷史交易明細
    、被告及其辯護人111年4月25日刑事準備狀及檢附參考書類
    、本院111年度附民移調字第133號調解筆錄（聲請人簡以淳
    、相對人郭庭瑋）、被告111年6月7日刑事陳報狀及其附件
    ：被告匯款給告訴人吳曼甄2萬元各1件在卷可徵【見本院卷
    第29至55頁、第57至65頁、第67至71頁、第73至86頁、第17
    5至284頁、第285至286頁、第329至331頁】。
二、論罪科刑：
  ㈠按刑法上之幫助犯，係對於犯罪與正犯有共同之認識，而以
    幫助之意思，對於正犯資以助力，而未參與實施犯罪之行為
    者而言。是以，如未參與實施犯罪構成要件之行為，且係出
    於幫助之意思提供助力，即屬幫助犯，而非共同正犯。查，
    本案被告單純同時一次提供上開金融帳戶之行為，並不能與
    向被害人施以詐術之行為等同視之，且亦無證據證明被告有
    何參與詐欺取財犯行之構成要件行為，是被告以提供金融帳
    戶之行為，對於該詐欺集團成員遂行詐欺取財犯行資以助力
    ，揆諸上述說明，自應論以幫助犯，而非共同正犯。另查，
    被告單純同時一次提供上開帳戶之存摺、提款卡及密碼予他
    人，固非屬洗錢防制法第2條所稱之洗錢行為，不成立一般
    洗錢罪之正犯，然被告主觀上認識該帳戶可能作為收受、提
    領特定犯罪所得使用，他人提領後會產生遮斷資金流動軌跡
    以逃避國家追訴、處罰之效果，仍基於幫助之犯意而提供，
    應論以幫助犯一般洗錢罪。又被告雖提供其帳戶之存摺、提
    款卡及密碼予詐欺集團成員使用，惟依現存卷證，並無任何
    積極證據足認被告所幫助之詐欺集團成員人數已達3人以上
    ，亦欠缺積極證據足證被告明知或可得知悉此項詐術細節，
    依罪疑唯輕原則，尚難認本案有刑法第30條第1項前段、第3
    39條之4第1項第2款之幫助加重詐欺取財罪之情形。故核被
    告郭庭瑋所為，係犯刑法第30條第1項前段、第339條第1項
    之幫助詐欺取財罪及刑法第30條第1項前段、洗錢防制法第1
    4條第1項之幫助洗錢罪。又被告以一行為同時觸犯上開二罪
    名，並侵害6個告訴人財產法益，涉犯6個幫助詐取財罪及幫
    助洗錢罪名，然均為想像競合犯，依刑法第55條規定，應從
    一重論以幫助洗錢罪，並論以一罪。
  ㈡查，被告以幫助之意思，參與構成要件以外之行為，為幫助
    犯，其提供之金融帳戶僅係詐欺行為人收取、掩飾詐欺犯罪
    所得款項之工具，可替代性高，對於實現犯罪結果之助力有
    限，爰依刑法第30條第2項規定，按正犯之刑減輕其刑。又
    被告於本院111年6月15日準備程序、簡式審判程序時，就被
    訴事實均自白為有罪之陳述坦認不諱【見本院卷第343至347
    頁、第351至361頁】，依洗錢防制法第16條第2項規定：「
    犯前二條之罪，在偵查或審判中自白者，減輕其刑」，應予
    減輕其刑，並依法遞減之。
  ㈢爰審酌被告自己債信不佳，為辦理貸款，隨意並可預見將金
    融帳戶交予來路不明之人使用，可能淪為詐欺取財工具而存
    有風險，仍因經濟壓力貿然將金融帳戶寄給不詳之人使用，
    供他人用以收取、轉匯詐欺犯罪所得款項而隱匿身分及洗錢
    ，增加偵查機關查緝詐欺行為人之困難性，影響社會正常交
    易秩序，使不法之徒藉此輕易詐取財物並逃避國家追訴、處
    罰，所造成之危害非輕，行為殊不足取，惟念其犯後坦承犯
    行，並部分賠償被害人或與之達成調解，有本院111年度附
    民移調字第133號調解筆錄（聲請人簡以淳、相對人郭庭瑋
    ）、被告111年6月7日刑事陳報狀及其附件：被告匯款給告
    訴人吳曼甄2萬元各1件在卷可徵，至於其餘被害人經本院依
    法傳喚都無到庭而無法調解，亦有本院送達證書在卷可佐，
    復兼衡其犯罪動機、目的、手段、方法、犯行情節，及其於
    警詢中自陳高職畢業之教育程度，職業為船員，並審酌其將
    帳戶交予他人使用後，即喪失支配使用權，其內詐欺犯罪所
    得多寡非被告所能控制，徒以被害人數及金額決定量刑高低
    ，對於被告而言亦非公允，且被告並未耗費過多司法資源，
    暨被告未曾有任何犯罪之前科素行及其最終未因本案犯行而
    獲得任何利益等一切情狀，乃量處如主文所示之刑，並就併
    科罰金部分諭知易服勞役之折算標準，用資懲儆。
　㈣末查，被告未曾有任何故意犯罪受有期徒刑以上刑之宣告，
    有臺灣高等法院被告前案紀錄表1件在卷可徵，是其素行尚
    稱良好，亦有相當自我節制控制能力，洵堪認定，且本院認
    為刑事訴訟程序倘能一併達成民事調解或和解的效能，固有
    助於彌平人際紛爭，但若調解終局解決糾紛的努力失效，告
    訴人仍得循民事訴訟程序尋得救濟，並非必然應轉由刑責承
    擔，而觀諸被告於本院111年6月15日準備程序、簡式審判程
    序時，就被訴事實均自白為有罪之陳述：我有收到並看過起
    訴書，也跟辯護人研究過了，對於起訴書所載犯罪事實，我
    全部承認，我認罪，我與告訴人簡以淳已經達成調解，並已
    經履行調解完畢，我已經有匯款給告訴人吳曼甄，請鈞院從
    輕量刑，希望給我自新的機會，我不會再去做，其餘請辯護
    人回答等語明確，與其辯護人之辯稱：請鈞院審酌被告坦承
    犯行，且被告在審判中已經自白，請依洗錢防制法第16條規
    定減輕其刑，並依刑法第30條第2項之規定予以減刑，另請
    鈞院審酌被告已經與部分被害人達成和解，並給予賠償，其
    餘被害人因為都無到庭無法調解，請鈞院參酌鈞院111年度
    諸多判決之量刑標準，請鈞院從輕量刑，聲請調查證據傳喚
    證人之部分均捨棄，不用再調查，本件並無任何證據可以證
    明被告有獲得犯罪所得，請審酌刑事準備書狀附件一之判決
    ，不予宣告沒收，另請鈞院可以審酌被告之情節，且被告沒
    有前科，請鈞院從輕量刑等語內容，並有上開筆錄各1件在
    卷可稽【見本院卷第343至347頁、第351至361頁】，則其餘
    被害人因為都無到庭無法調解，自無從協助其調解或和解，
    並酌被告已有賠償二位告訴人相關損害，而緩刑之宣告，並
    不影響其餘未到庭被害人另循民事訴訟途徑向被告主張損害
    賠償之權利，且被告犯後亦有悔改之意，其因一時失慮偶罹
    刑章，經此警詢、偵訊及本院上開刑之宣告後，應足明瞭自
    己行為之過患，而知警惕並無再犯之虞，是本案無論自一般
    或特別預防之刑責考量目的，本院再三斟酌認對被告所宣告
    上開各刑，均以暫不執行為適當，爰依刑法第74條第1項第1
    款規定，併以諭知宣告緩刑2年，用啟被告勿欺騙自己良心
    ，亦勿自欺欺人，自己要好好想一想，依本分而遵法度，善
    人則親近之，諸惡莫作，眾善奉行，永無惡曜加臨，作事須
    循天理，則有善人相助，惡人則遠避之，併宜改自己不好宿
    習慣性，才是自己可以掌握、改變的，因此，善惡兩途，一
    切唯心自召，禍福攸分，端視自己當下一念心善惡，加上自
    己宿習慣性之運作，以決定自己不殘害自己，自己才會心安
    過好每一天，其有曾行惡事，後自改悔，諸惡莫作，眾善奉
    行，久久必獲吉慶，所謂轉禍為福也，夫心起於善，善雖未
    為，禍已不存；或心起於惡，惡雖未為，福已不存，若存惡
    心，瞞心昧己，損人利己，行諸惡事，則自己抉擇硬擠進牢
    獄的世界，報應昭昭，苦了自己，為難了別人，近報在身，
    不爽毫髮，自己何必如此害自己呢？職是，自己一個小小的
    詐欺心念變成行為時，便能成了習慣，從而形成性格，而性
    格就決定自己一生的運途成敗，亦莫輕詐欺心存僥倖小惡，
    以為無殃，水滴雖微，漸盈大器，詐欺心存僥倖惡習，歷久
    不亡，小過不改，積足滅身，自己要好好想一想，是日已過
    ，命亦隨減，自己乘目前還來得及回頭，切勿以惡為能、陰
    賊良善、誑諸無識、虛誣詐偽、背理而行、知過不改、包貯
    險心、貪冒於財、欺罔世人、口是心非，自己宜以真心誠意
    改過力行，凡事不要只考慮自己，亦應為別人多想想之同理
    心，則永無惡曜加臨，因此，自己做錯應勇於認錯，不要一
    錯再錯，更不要口惠心不實，勿一再自欺並欺人，若自願改
    過且做到了，學一技之長，永遠不要再犯，所謂轉禍為福也
    ，則日日平安喜樂，這樣才是對自己好、大家好的人生規劃
    。
三、本件不併予諭知宣告沒收之理由：
  ㈠按「犯罪所得，屬於犯罪行為人者，沒收之」、「前二項之
    沒收，於全部或一部不能沒收或不宜執行沒收時，追徵其價
    額」，刑法第38條之1第1項前段、第3項固定有明文。惟查
    ，本案之卷內尚無證據可認被告因本案犯行而獲取相應之對
    價，本院亦查無積極證據足認被告有何犯罪所得，是被告無
    犯罪所得，自不生利得剝奪之問題，自毋庸依刑法第38條之
    1等規定宣告沒收或追徵。
  ㈡另查，被告上開犯行之上開帳戶存摺、提款卡及密碼，已寄
    交予不詳真實姓名、年籍均之人使用，且該帳戶亦已列為警
    示帳戶無法使用，該持以詐騙之人已難再利用該帳戶供匯款
    之用，亦非違禁物，爰均不予宣告沒收。至於被告所幫助之
    詐欺集團成年成員雖向告訴人等詐得金錢，因幫助犯僅對犯
    罪構成要件以外之行為加以助力，而無共同犯罪之意思，自
    不適用責任共同原則，對於正犯所有因犯罪所得之物，毋庸
    為沒收之宣告（最高法院著有86年度台上字第6278號、89年
    度台上字第6946號等判決可資參照），是以本案就詐欺集團
    成年成員之犯罪所得，對被告而言，亦毋庸併予宣告沒收，
    附此敘明。　　
參、據上論斷，應依刑事訴訟法第273條之1第1項、第284條之1
    、第299條第1項前段、第310條之2、第454條第2項，判決如
    主文。
肆、本案經檢察官林秋田提起公訴，檢察官林渝鈞到庭執行職務
    。
中　　華　　民　　國　　111 　年　　7 　　月　　8 　　日
　　　　　　　    刑事第三庭法　官  施添寶
以上正本證明與原本無異。
如不服本判決應於收受送達後20日內向本院提出上訴書狀，並應
敘述具體理由；其未敘述上訴理由者，應於上訴期間屆滿後20日
內向本院補提理由書(均須按他造當事人之人數附繕本)「切勿逕
送上級法院」。　　　　　　　　　　　
告訴人或被害人如對於本判決不服者，應具備理由請求檢察官上
訴，其上訴期間之計算，係以檢察官收受判決正本之日期為準。
中　　華　　民　　國　　111 　年　　7 　　月　　10　　日
                            書記官  陳怡文
附錄本案論罪科刑法條：　　　　
中華民國刑法第30條（從犯及其處罰）
幫助他人犯罪者，為從犯。雖他人不知幫助之情者，亦同。
從犯之處罰，得按正犯之刑減輕之。

中華民國刑法第339條第1項（普通詐欺罪）
意圖為自己或第三人不法之所有，以詐術使人將本人或第三人之
物交付者，處5年以下有期徒刑、拘役或科或併科1千元以下罰金
。

洗錢防制法第14條
有第二條各款所列洗錢行為者，處 7 年以下有期徒刑，併科新
臺幣 5 百萬元以下罰金。
前項之未遂犯罰之。
前二項情形，不得科以超過其特定犯罪所定最重本刑之刑。

附件：臺灣基隆地方檢察署檢察官起訴書
                                     110年度偵字第2994號
　　被　　　告　郭庭瑋　男　31歲（民國00年00月00日生）
　　　　　　　　　　　　住新竹市○區○○街000巷0弄00號
　　　　　　　　　　　　國民身分證統一編號：Z000000000號
上列被告因詐欺案件，已經偵查終結，認應該提起公訴，茲將犯
罪事實及證據並所犯法條分敘如下：
　　　　犯罪事實
一、郭庭瑋明知國內社會上層出不窮之詐騙集團或不法份子為掩
    飾其不法行徑，隱匿其不法所得，避免執法人員之追究及處
    罰，常蒐購並使用他人帳戶，進行存提款與轉帳等行為，在
    客觀上可以預見一般取得他人帳戶或門號使用之行徑，常與
    行財產犯罪所需有密切關聯，竟基於掩飾特定犯罪所得之去
    向及幫助詐欺取財之不確定故意，於民國109年6月22日，在
    基隆市仁愛區仁二路的7-11便利商店，將其開設之合作金庫
    銀行000-0000000000000號、郵局000-00000000000000號、
    國泰世華銀行000-000000000000號、玉山銀行000-00000000
    00000號等帳戶之提款卡及密碼寄予真實姓名年籍不詳之詐
    欺集團成員，供該詐欺集團成員於同年月24日，以「解除分
    期付款」詐騙手法，對王亭云、洪玉婷、吳曼甄、李汪哲、
    陳怡蓉、簡以淳等6人實施詐騙，使渠6人陷於錯誤，致王亭
    云於同年月24日18時13分許及18時20分許，分別轉帳匯款新
    臺幣（下同）62,567元及34,567元至郭庭瑋上開合庫銀行帳
    戶；洪玉婷於同年月24日19時34分許，轉帳匯款49,985元至
    郭庭瑋上開合庫銀行帳戶；吳曼甄於同年月24日20時57分許
    ，轉帳匯款100,003元至郭庭瑋上開郵局帳戶；李汪哲於同
    年月24日17時34分許，轉帳匯款79,123元至郭庭瑋上開國泰
    世華銀行帳戶；陳怡蓉於同年月24日19時7分許，轉帳匯款1
    50,004元至郭庭瑋上開玉山銀行帳戶；簡以淳於同年月24日
    21時4分許，轉帳匯款49,987元至郭庭瑋上開郵局帳戶，並
    隨即遭提領一空，郭庭瑋總計協助詐得526,236元。嗣經王
    亭云、洪玉婷、吳曼甄、李汪哲、陳怡蓉、簡以淳等6人驚
    覺受騙，報警處理，經警循線追查，始查悉上情。
二、案經王亭云、洪玉婷、吳曼甄、李汪哲、陳怡蓉、簡以淳等
    6人訴由基隆市警察局第一分局報告偵辦。
　　    證據並所犯法條
一、證據清單及待證事實：
編號 證    據    名    稱 證    明    事    實 ㈠ 告訴人王亭云之指訴。 告訴人王亭云遭騙於19年6月24日18時13分許及18時20分許，分別轉帳匯款6,2567元及34,567元至被告上開合庫銀行帳戶之事實。 ㈡ 告訴人王亭云網路轉帳明細及轉出帳存摺封面照片。 告訴人王亭云遭騙於19年6月24日18時13分許及18時20分許，分別轉帳匯款6,2567元及34,567元至被告上開合庫銀行帳戶之事實。 ㈢ 告訴人洪玉婷之指訴。 告訴人洪玉婷洪遭騙於109年6月24日19時34分許，轉帳匯款49,985元至被告上開合庫銀行帳戶之事實。 ㈣ 告訴人洪玉婷網路轉帳明細照片。 告訴人洪玉婷洪遭騙於109年6月24日19時34分許，轉帳匯款49,985元至被告上開合庫銀行帳戶之事實。 ㈤ 告訴人吳曼甄之指訴。 告訴人吳曼甄遭騙於109年6月24日20時57分許，轉帳匯款100,003元至被告上開郵局帳戶之事實。 ㈥ 告訴人吳曼甄網路轉帳明細照片。 告訴人吳曼甄遭騙於109年6月24日20時57分許，轉帳匯款100,003元至被告上開郵局帳戶之事實。 ㈦ 告訴人李汪哲之指訴。 告訴人李汪哲遭騙於109年6月24日17時34分許，轉帳匯款79,123元至被告上開國泰世華銀行帳戶之事實。 ㈧ 告訴人李汪哲網路轉帳明細照片。 告訴人李汪哲遭騙於109年6月24日17時34分許，轉帳匯款79,123元至被告上開國泰世華銀行帳戶之事實。 ㈨ 告訴人陳怡蓉之指訴。 告訴人陳怡蓉遭騙於109年6月24日19時7分許，轉帳匯款150,004元至被告上開玉山銀行帳戶之事實。 ㈩ 告訴人陳怡蓉網路轉帳明細照片。 告訴人陳怡蓉遭騙於109年6月24日19時7分許，轉帳匯款150,004元至被告上開玉山銀行帳戶之事實。  告訴人簡以淳之指訴。 告訴人簡以淳遭騙於109年6月24日21時4分許，轉帳匯款49,987元至被告上開郵局帳戶之事實。  被告郭庭瑋合作金庫銀行000-0000000000000號帳戶開戶及交易明細等資料。 告訴人王亭云、洪玉婷遭騙之款項係轉入被告上開合庫銀行帳戶之事實。  被告郭庭瑋郵局000-00000000000000號帳戶開戶及交易明細等資料。 告訴人吳曼甄、簡以淳遭騙之款項係轉入被告上開郵局帳戶之事實。  被告郭庭瑋國泰世華銀行000-000000000000號帳戶開戶及交易明細等資料。 告訴人李汪哲遭騙之款項係轉入被告上開國泰世華銀行帳戶之事實。  被告郭庭瑋玉山銀行000-0000000000000號帳戶開戶及交易明細等資料。 告訴人陳怡蓉遭騙之款項係轉入被告上開玉山銀行帳戶之事實。  被告郭庭瑋之供述。 被告將其開設之上開合作金庫銀行、郵局、國泰世華銀行帳戶、玉山銀行帳戶寄予詐欺集團以供培養信用，由不詳之人幫其在帳戶內出入金額，以彌補其信用不良之事實。  被告提出之LINE對話紀錄一份 被告於109年10月27日遭警約談，卻在6月24日就保存與「賴建良」之對話，卻未為遺失帳戶報警或掛失，實際常情相違，堪見被告應受詐騙集團指示保留對話紀錄以應付檢警日後傳喚。 
二、核被告所為，係犯刑法第30條第1 項前段、同法第339 條第
    1 項之幫助詐欺取財罪嫌及違反洗錢防制法第2條，應依同
    法第14條第1 項幫助洗錢罪嫌論處。被告以一行為，觸犯上
    開2罪名，侵害6個告訴人財產法益，涉犯6個幫助詐取財罪
    及幫助洗錢罪名，然均為想像競合犯，請依刑法第55條規定
    ，從較重之幫助洗錢罪嫌處斷，並論以一罪。另犯罪所得52
    6,236元請依刑法第38條之1規定，予以宣告沒收，如全部或
    一部不能或不宜沒收，請追徵其價額。
三、依刑事訴訟法第251條第1項提起公訴。
　此　致
臺灣基隆地方法院
中　　華　　民　　國　 110　　年　　12　　月　　10　　日
                              檢 察 官  林 秋 田
本件正本經證明與原本無異
中　　華　　民　　國　 111　　年　　 1　　月　　17    日
　　　　　　　　　　　　　    書 記 官　戴 柏 仁
附錄本案所犯法條全文
中華民國刑法第30條（從犯及其處罰）
幫助他人犯罪者，為從犯。雖他人不知幫助之情者，亦同。
從犯之處罰，得按正犯之刑減輕之。
中華民國刑法第339條第1項（普通詐欺罪）
意圖為自己或第三人不法之所有，以詐術使人將本人或第三人之
物交付者，處5年以下有期徒刑、拘役或科或併科1千元以下罰金
。
洗錢防制法第14條
有第二條各款所列洗錢行為者，處 7 年以下有期徒刑，併科新
臺幣 5 百萬元以下罰金。
前項之未遂犯罰之。
前二項情形，不得科以超過其特定犯罪所定最重本刑之刑。